臺灣屏東地方法院刑事判決　　　　　　　 94年度訴字第467號
公　訴　人　臺灣屏東地方法院檢察署檢察官
被　　　告　甲○○
上列被告因違反毒品危害防制條例案件，經檢察官提起公訴（94
年度毒偵字第987 號）及移送併案審理（臺灣屏東地方法院檢察
署94年度毒偵字第1791號、94年度毒偵字第1957號、臺灣高雄地
方法院檢察署94年度毒偵字第7030號），本院裁定依簡式審判程
序審理，判決如下：
    主  文
甲○○連續施用第一級毒品，處有期徒刑壹年。扣案之海洛因壹
包，淨重零點零柒公克（空包裝重零點陸公克）、海洛因壹包
，毛重零點貳公克，沒收並銷燬之；扣案之針筒壹支，沒收之。
    事  實
一、甲○○曾於因施用毒品案件，經本院以92年度毒聲字第991
    號裁定送臺灣屏東看守所附設勒戒處所觀察、勒戒後，經評
    定認無繼續施用毒品之傾向，於民國92年10月13日釋放出觀
    察、勒戒處所，並經臺灣屏東地方法院檢察署檢察官於同日
    以92年度毒偵緝字第206 號為不起訴處分確定。詎甲○○不
    知悔改，於觀察、勒戒執行完畢後5 年內，復基於施用第一
    級毒品海洛因之概括犯意，自94年2 月中旬某日某時許起，
    迄94年8 月16日14時許止，在屏東縣新園鄉○○村○○路86
    號住處房間內，或屏東縣新園鄉港西村港隆宮後方之香蕉園
    內，以每日施用1 次至2 次之頻率，將海洛因摻水後以針筒
    注射血管之方式，或摻入香煙後點火吸食煙霧之方式，連續
    施用海洛因多次。嗣分別於：(一)94年4 月11日15時15分許，
    為警在屏東縣新園鄉○○村○○路上查獲，並扣得其所有之
    海洛因1 包，淨重0.07公克（空包裝重0.36公克）。(二)94年
    7 月7 日15時許，為警在屏東縣東港鎮○○里○○街21之1
    號之東隆宮廁所內查獲，並扣得其所有之針筒1 支。(三)94年
    7 月28日13時許，為警在屏東縣新園鄉○○村○○路上查獲
    ，並扣得其所有之海洛因1 包，毛重零點2 公克。(四)94年8
    月17日14時55分許，為警在高雄縣林園鄉○○街34 號 前查
    獲，並扣得其所有不明粉末1 包，毛重0.2 公克。
二、案經屏東縣警察局東港分局報告臺灣屏東地方法院檢察署檢
　　察官偵查起訴及報告同署檢察官聲請併案審理，暨高雄市政
    府警察局小港分局報告臺灣高雄地方法院檢察署檢察官聲請
    本院併案審理。
    理  由
一、上揭事實，業據被告甲○○於本院審理中坦承不諱，並有扣
    案被告所有之海洛因1 包，淨重0.07公克（空包裝重0.36公
    克），另1 包海洛因，毛重零點2 公克及針筒1 支可佐。且
    被告經警查獲後，4 次採集其尿液送檢驗結果，均呈嗎啡陽
    性反應，分別有台灣檢驗科技股份有限公司濫用藥物尿液檢
    驗報告3 紙及高雄市立凱旋醫院濫用藥物尿液檢驗報告1 紙
    在卷（見94年毒偵字第987 號卷第21頁、本院94年度訴字第
    467 號卷第25頁、第31頁、94年度毒偵字第7030號卷第4 頁
    ）可稽。又前述扣案之白粉1 包，經送檢驗，確實含有第一
    級第6 項毒品海洛因成分，淨重0.07公克，空包裝重0.36公
    克，有法務部調查局94年6 月22日調科壹字第24 0003644號
    鑑定通知書1 紙附卷（見本院審理卷第18頁）可稽。另扣案
    之白粉1 包，經警以聯勤二０四廠製造之煙毒品檢驗Ａ包試
    劑初步檢驗結果，亦呈嗎啡、海洛因反應，毛重零點2 公克
    ，有屏東縣警察局東港分局查獲涉嫌毒品條例案毒品初步檢
    驗報告單1 紙在卷（見東警分刑字第0940016803號卷第15
    頁）可按，堪認被告自白與事實相符。又被告前因施用毒品
    案件，經本院以92年度毒聲字第991 號裁定送臺灣屏東看守
    所附設勒戒處所觀察、勒戒後，經評定認為無繼續施用毒品
    之傾向，於92年10月13日釋放出觀察、勒戒處所，並經臺灣
    屏東地方法院檢察署檢察官於同日以92年度毒偵緝字第206
    號為不起訴處分確定，有臺灣高等法院被告前案紀錄表、臺
    灣屏東地方法院檢察署刑案資料查註資料紀錄表及不起訴處
    分書各1 份在卷可憑。是被告於觀察、勒戒執行完畢釋放後
    5 年內，再犯毒品危害防制條例第10條之本罪，本件事證明
    確，被告犯行洵堪認定。
二、查海洛因係毒品危害防制條例第2 條第2 項第1 款所稱之第
    一級毒品，依法不得持有、施用。核被告甲○○所為，係犯
    毒品危害防制條例第10條第1 項之施用第一級毒品罪。被告
    持有第一級毒品海洛因之低度行為，為施用之高度行為所吸
    收，不另論罪。又被告先後多次施用第一級毒品海洛因之犯
    行，時間緊接、所犯構成要件相同，顯係基於概括犯意反覆
    為之，為連續犯，應依刑法第56條規定，論以一罪，並加重
    其刑。又公訴人雖僅就被告自94年2 月中旬某日某時許起，
    至於同年4 月9 日上午某時止，在其前揭住處，連續施用海
    洛因多次之犯行提起公訴，惟其餘部分與起訴部分有連續犯
    之裁判上一罪關係，已如前述，應為起訴效力所及，本院自
    應併予審理，附此敘明。爰審酌被告前因施用毒品犯行，經
    施以觀察、勒戒後，仍未能戒除毒癮，故態復萌，無視於毒
    品對於自身健康之戕害及國家對於杜絕毒品犯罪之禁令，惡
    性非輕，並審酌施用毒品之期間、次數，坦承犯行，態度尚
    可等一切情狀，量處如主文所示之刑。扣案之海洛因1 包，
    淨重0.07公克，空包裝重0.36公克，及另1 包海洛因，毛重
    0. 2公克，因包裝袋與海洛因無從析離，故包裝袋與海洛因
    ，均應依毒品危害防制條例第18條第1 項前段之規定沒收銷
    燬之；扣案之針筒1 支，為被告所有且供其施用海洛因之工
    具，業據被告供承在卷，應依刑法第38條第1 項第2 款規定
    ，併予宣告沒收。
三、至於警方於94年8 月17日14時55分許，在高雄縣林園鄉○○
    街34號前查獲被告，並扣得其所有之不明粉末1 包，毛重0.
    2 公克，因檢察官並未舉證證明該包毒品係屬何種毒品，無
    從證明該粉末為違禁物，本院依法自不得宣告沒收，併此敘
    明。
據上論斷，應依刑事訴訟法第273 條之1 第1 項、第299 條第1
項前段，毒品危害防制條例第10條第1 項、第18條第1 項前段，
刑法第11條、第56條、第38條第1 項第2 款，判決如主文。
中　　華　　民　　國　　94　　年　　9 　　月　　30　　日
                        刑事第3庭   法  官  楊萬益
以上正本證明與原本無異。
如不服本判決應於收受本判決送達後十日內向本院提出上訴書狀
，其未敘述上訴理由者，並得於提起上訴後十日內向本院補提理
由書狀（均須按他造當事人之人數附繕本）「切勿逕送上級法院
」
中　　華　　民　　國　　94　　年　　9 　　月　　30　　日
                                    書記官  陳勃諺
附錄本判決論罪法條
毒品危害防制條例第10條第1項
施用第一級毒品者，處 6 月以上 5 年以下有期徒刑。
